【裁判字號】    98,抗,161
【裁判日期】    980630
【裁判案由】    本票裁定
【裁判全文】
臺灣桃園地方法院民事裁定               98年度抗字第161號
抗  告  人  華鉎科技有限公司
兼上列一人
法定代理人  甲○○    住同上
相  對  人  日盛國際商業銀行股有限公司
                      設台北市.
法定代理人  乙○○    住同上
上列抗告人因與相對人間本票裁定事件，對於中華民國98年5 月
14日本院簡易庭98年度司票字第3174號裁定提起抗告，本院裁定
如下：
    主  文
抗告駁回。
抗告程序費用新台幣壹仟元由抗告人負擔。
    理  由
一、本件相對人於原審主張：伊執有抗告人與張瑋玲為共同發票
    人，如原裁定所示之本票1 紙，票面金額為新台幣（下同）
    2,700,000 元，並免除作成拒絕證書。詎經提示未獲付款，
    依票據法第123 條聲請裁定許可強制執行等情，已據提出本
    票為證據。
二、本件抗告人於民國98年5 月27日提具抗告狀到院，僅表明不
    服本院簡易庭98年度司票字第3174號本票裁定而於法定期間
    內提起抗告之意旨，惟迄未提出任何抗告理由。
三、按執票人向本票發票人行使追索權時，得聲請法院裁定後強
    制執行，票據法第123 條定有明文。且按票據法第5 條第1
    項之規定，在票據上簽名者，依票上所載文義負責。本票執
    票人依上開法條之規定，聲請法院裁定及抗告法院之裁定，
    法院僅依非訟事件程序以審查強制執行許可與否，並無確定
    實體上法律關係存否之效力，如發票人就票據債務之存否有
    爭執時，應由發票人提起確認之訴，以資解決，最高法院56
    年度台抗字第714 號、57年度台抗字第76號著有判例可資參
    照。經查，相對人提出之系爭本票（見98年度司票字第3174
    號本票裁定事件卷第4 頁），具備表明其為本票及無條件擔
    任支付之文字，並已記載發票人、發票日、發票地及票面金
    額，則原裁定予以准許，形式上審查即無不合。既本件形式
    審查原裁定無違法，抗告人亦僅陳不服原裁定而未為任何具
    體抗告理由之提出，本件抗告自為無理由，應予駁回。至抗
    告人與相對人間若存有實體上法律關係之爭執，應依首揭法
    律規定及最高法院判例意旨另行提起訴訟，以資解決。
四、據上論結，本件抗告為無理由，依非訟事件法第46條、第21
    條第2 項、第24條第1 項，民事訴訟法第495 條之1 第1 項
    、第449 條第1 項、第95條、第78條，裁定如主文。
中    華    民    國    98    年    6     月    30    日
                  民事第一庭    審判長法  官  郭琇玲
                                      法  官  陳婉玉
                                      法  官  陳雪玉
本裁定除以適用法規顯有錯誤為理由，並經本院許可外，不得再
抗告。如提起再抗告，應於收受後10日內，向本院提出再抗告狀
，並繳納再抗告費新台幣1,000 元。
上列正本證明與原本無異。
中    華    民    國    98    年    7     月    7     日
                                      書記官  吳瓊英


司法院資訊處製作；財團法人民間司法改革基金會備份。
